臺灣臺北地方法院刑事判決　　　　　　　　　　　　　九十三年度訴字第九九六號
　　公　訴　人　臺灣臺北地方法院檢察署檢察官
　　被　　　告　乙○○
　　　　　　　　　　　　（現羈押於臺灣臺北看守所）
　　指定辯護人　陳志勇律師
　　被　　　告　癸○○
　　　　　　　　　　　　（現羈押於臺灣臺北看守所）
　　選任辯護人　葉春生律師
　　被　　　告　辛○○
　　選任辯護人　張玉希律師
右列被告因強盜案件，經檢察官提起公訴（九十三年度偵字第六九二九、九四二六、
一一一六二、一二四０五號），本院判決如左：
    主  文
乙○○共同連續意圖為自己不法之所有，攜帶兇器，以強暴至使不能抗拒，而使他人
交付其物，累犯，處有期徒刑玖年，扣案之折疊刀壹把沒收。
癸○○共同連續意圖為自己不法之所有，攜帶兇器，以強暴至使不能抗拒，而使他人
交付其物，處有期徒刑柒年拾月，扣案之折疊刀壹把沒收。
辛○○共同連續意圖為自己不法之所有，攜帶兇器，以強暴至使不能抗拒，而使他人
交付其物，處有期徒刑柒年拾月，扣案之折疊刀壹把沒收。
    事  實
一、乙○○於民國八十八年間因違反懲治盜匪條例案件，經臺灣基隆地方法院判處有
    期徒刑四年確定，於九十二年六月二十四日執行完畢。詎乙○○仍不知悔改，竟
    夥同癸○○共同基於意圖為自己不法所有之概括犯意，自九十三年二月四日起，
    二人先後於如附表所示之時間，持客觀上足以對他人生命、身體安全產生威脅之
    美工刀或折疊刀，尋找未裝有無線電配備之計程車為下手對象，佯裝欲前往某處
    而搭乘上車後，在如附表所示之地點，以附表所載之強暴方式，至使計程車司機
    己○○、丙○○、子○○、庚○○、壬○○、戊○○等人不能抗拒，而使己○○
    、子○○、庚○○、壬○○、戊○○交付身上財物及強取丙○○身上財物。乙○○、癸○○並於強盜上述司機身上財物得手後，喝令其等下車，將其等駕駛之計
    程車開走，於搜得車上其餘財物後，將計程車棄置在各該強盜地點附近，其等損
    失財物如附表所示，乙○○、癸○○並將強盜所得朋分花用。嗣於戊○○報警後
    ，經警比對戊○○遭強盜之手機通聯循線查獲癸○○及乙○○。
二、癸○○承前概括犯意，另夥同辛○○共同意圖為自己不法所有，於九十三年二月
    十六日凌晨三時許，以相同手法，在臺北縣板橋市○○路尋找下手對象，適甲○○駕駛未裝有無線電配備之車牌號碼六Ｎ－七六九號計程車行經該處，二人佯裝
    欲找朋友而搭乘上車，甲○○按後座之癸○○指定之路線及目的地駛往臺北縣五
    股鄉○○路後，癸○○仍要求在該處工業區內繞行以挑選下手地點，迄同日凌晨
    四點左右，癸○○指示甲○○駛至臺北縣新莊市○○○路七七五號大排水溝前停
    車，此時癸○○手持刀子並對甲○○稱：「把錢拿出來。」等語，因停車地點偏
    僻，使甲○○不能單獨抵抗癸○○、辛○○二人，而交付其身上現金新臺幣（下
    同）二千二百元，其後辛○○及癸○○再分別對甲○○搜身，確認甲○○身上無
    值錢財物後，即令甲○○下車，強行將之甲○○之上述計程車開走，再搜得車上
    之手機一支、汽車保險卡、駕照、
    之計程車棄置在臺北縣新莊市○○路。甲○○於報警後於當天找回失車。
三、乙○○、癸○○與辛○○承前意圖為自己不法所有之概括犯意聯絡，於九十三年
    三月初某日，三人因認強盜計程車司機獲利較低，共同謀議至臺北縣新莊市○○
    路三四六號辛○○冒名工作過之基泰超商強盜財物，由辛○○先提供刀械、現場
    圖，自行騎乘一部機車，乙○○及癸○○則共騎乘另一部機車，三人一同至基泰
    超商預備強盜，沿路即購買手套、口罩及膠帶等物，且將刀械先置於該超商路旁
    樓梯口，而由癸○○進入該超商查看，乙○○及陳偉晟則分乘二部機車在外等候
    接應，嗣癸○○頭戴安全帽進去查看後發覺店內人多而作罷。
四、案經戊○○、己○○、庚○○、甲○○、丙○○訴由臺北市政府警察局文山第一
    分局移送臺灣臺北地方法院檢察署檢察官，及壬○○訴由臺北縣政府警察局樹林
    分局移送臺灣板橋地方法院檢察署檢察官呈請臺灣高等法院檢察署令轉臺灣臺北
    地方法院檢察署檢察官偵查起訴。
    理  由
一、訊據被告乙○○、癸○○均坦承其本身右述犯行，被告辛○○則坦承其於九十三
    年二月十六日與被告癸○○搭乘告訴人甲○○駕駛之計程車，並於同年三月初與
    被告乙○○、癸○○至基泰超商外，惟被告辛○○否認有右述犯罪事實二、三之
    強盜犯行，辯稱：其未施強暴脅迫之行為而使告訴人甲○○不能抗拒，亦不知被
    告癸○○攜刀，且未與被告乙○○、癸○○共謀預備強盜，僅告知其餘被告基泰
    超商之地址並加以帶路而已。經查：
（一）右揭被告乙○○、癸○○所涉犯罪事實一之犯行，業據其二人於本院審理時坦
      承不諱，核與證人即告訴人己○○、丙○○、子○○、庚○○、壬○○、戊○○證述被強盜之情節相符，並經證人陳朝任證述其向被告癸○○收購之手機即
      證人戊○○遭強盜之手機等情明確，且有被告癸○○手機之通聯紀錄（九十三
      年度偵字第六九二九號卷一第五十頁至第六十六頁）、查獲現場照片（同卷第
      六十六頁至第六十九頁）、監視錄影照片（同卷第七十頁至第七十二頁）、行
      動電話讓渡合約書及登錄資料（同卷第四十八頁至第四十九頁）、內政部警政
      署刑事警察局九十三年五月三日刑紋字第○九三○○八八三一九號鑑驗書（九
      十三年度偵字第六九二九號卷二第二七頁）附卷可稽，及中華電信門號000
      0000000號ＳＩＭ卡一張、折疊刀一把扣案可資佐證。至證人子○○雖
      於偵查中指認附表編號一、（三）之犯罪事實並非被告乙○○、癸○○所為，
      然查證人子○○證述：「九十三年二月十七日的凌晨一點左右，在士林夜市○○路與小溪街口，有兩個人攔我的車子，我印象中他們有用圍巾遮住嘴巴，他
      們上車後，就說要去五股，一個染髮的坐前座，另一個坐在正後方，我快到五
      股時，我再一次問他們要去那，結果後座的說，要往工業區○○○○○道後，
      我就左轉，在第一個紅綠燈，後座的叫我右轉，往另一邊的隄防走，到了堤防
      後，我就左轉，後座的人就假裝拿起手機打，問地址，結果還是沒有給我一個
      明確的地址，我還是繼續往堤防走，走沒有多遠，他後來就叫我掉頭，順著原
      來的路走，走五工二路時，後座的叫我停車並叫我把錢拿出來，前座的人則亮
      美工刀，前座也叫我把錢拿出來，我就把我身上所有的錢拿出來，我的證照，
      我說我想帶走，他們沒有意見，並叫我把手機留下來，叫我下車，並把我的車
      子帶走。」（同上卷一第二一七頁）等情，核與被告癸○○供述：「（五工二
      路當天情形如何？）我是在士林夜市上車，說要去五股，我當時好像是我坐前
      座，乙○○坐後座，後來車子快到堤防那邊時，是乙○○看地形，叫司機停車
      ，叫司機把錢拿出來，一個拿美工刀出來，好像我們有搜他的身體，有拿錢，
      好像也有拿手機，對方的證件我們沒有拿。」（同上卷一第二二四頁）等語相
      符，及參酌證人子○○在檢察官偵查中因被告癸○○已無染髮，以致指認不出
      （同上卷一第二一八頁），且參以證人子○○被強盜之時間及地點與犯罪事實
      二極為相近（參後述），被強盜之手法也與犯罪事實一其餘犯行及犯罪事實二
      相同，堪認強盜子○○之犯行亦係被告乙○○、癸○○所為。是以被告乙○○
      、癸○○右揭犯罪事實一之犯行堪以認定。
（二）右揭被告癸○○、辛○○所涉犯罪事實二之犯行，業據被告癸○○於警詢、偵
      查及本院審理時均坦承不諱，且經證人即被害人甲○○於偵查中證述：「在九
      十三年二月十六日凌晨三點八分在臺北縣板橋市○○○路，有兩個男子，一個
      金髮長髮的、一個為戴眼鏡，戴眼鏡的坐我旁邊，金髮的坐後座，他們說要去
      五股五工路，我就載他們去，到了之後，就一直繞工業區，繞到新莊的中港西
      路七七五號的大排水溝，然後就後座的金髮叫我停下來，並叫我指大燈關掉，
      說他們身上沒有錢，我說沒有關係，他們就叫我把身上的錢拿出來，我就把錢
      交給前座的人，後座的人叫前座的人搜我的身，後來後座的人也來搜我的身，
      並把我趕下車，還拿走我的錢，前座的人說我很配合，跟後座的人說，不要把
      東西拿出來，傷害他。後座的人後來下車，把我趕下車，並把車子開走。」（
      同上卷二第十三頁）等語屬實。又被告癸○○於本院以具結擔保其供述之真實
      性並在負擔偽證罪之心理處罰狀態下亦證稱：「（從你們上車到下車這段期間
      ，你們有無拿出任何武器？）折疊刀。（司機有無任何反抗？）沒有。（你拿
      出折疊刀這件事有無與辛○○商量過？）我們事先講好了，不是只有我有折疊
      刀，辛○○身上有美工刀。．．．（可否詳細說明如何亮出刀子？）當時我右
      手拿出刀子，左手稍微抓住甲○○的肩膀。．．．（你所稱之折疊刀是否卷附
      所示？）沒錯。（當天你拿出折疊刀之後，甲○○有無轉身看你？）好像沒有
      。（當天甲○○身上得財物如何交到你們手上？）我印象中好像是甲○○自己
      拿出來給我們的。」（本院九十三年十月十四日審判筆錄）等語，參以證人甲○○於本院再度證述：「（被告講說東西不要拿出來的這句話，是在你被搜身
      之前還是之後？）錢交給他們之後，前面的被告（即辛○○）叫後面被告說不
      要把東西拿出來。」（本院九十三年十一月四日審判筆錄）等語，堪認被告辛○○確知被告癸○○攜有足以傷害人身體、生命之兇器甚明，否則被告辛○○
      應無要被告癸○○不要拿出東西傷害甲○○之言語。至於甲○○是否看見被告
      癸○○持刀，與被告癸○○實際上有無持刀，乃屬二事，此部分不影響被告辛○○犯罪事實之認定。又證人甲○○雖證述未見到被告癸○○、辛○○拿刀，
      二人亦未對其施暴等語，惟依證人甲○○於本院證述：「（在那個時間及環境
      ，你敢反抗嗎？）不敢。因為該處一邊是大排水溝，是白曉燕被棄屍的地點附
      近。（這次被搶，你是否會害怕說被告會拿刀出來跟你強暴？）這部分不會，
      但是這次對方有兩個人，我無法對付，而且在工業區在繞的時候，我心理就覺
      得毛毛的，覺得不對勁，但是坐在前面的被告長相斯文不像壞人。（當時癸○○叫你把錢拿給他時，你心理有沒有什麼感受？）我想說他只要錢而已，人平
      安就好，人是一定會怕的。（你在車上有沒有想說要逃跑？）我當時也沒有想
      要跑走的意思，因為跑也沒有用，也怕被人傷害，花錢消災，人平安就好。（
      後來為何他們二人會搜你的身上？）我不知道，可能是怕說我身上還有其他的
      錢，癸○○對我說只有這些錢嗎，並且叫辛○○搜我的身體，後來癸○○自己
      也有過來搜我的身體。」等語，堪認被告癸○○、辛○○此部分強取計程車司
      機財物之犯行，足使甲○○不能抗拒，參以被告辛○○亦動手搜尋甲○○身上
      財物，顯有強盜之犯意聯絡及行為分擔，此外，並有上開折疊刀一把扣案可資
      佐證。綜上，足認被告癸○○、辛○○有共同強盜甲○○財物之犯罪事實。
（三）右揭被告乙○○、癸○○、辛○○所涉犯罪事實三之犯行，業據被告乙○○、
      癸○○於本院審理時均坦承不諱，且癸○○於偵查時具結證稱：「．．．，陳
      說搶計程車的利潤太低，要搶別的，提到搶超商，基泰便利商店，是陳之前在
      那上班過，他說裡面現金至少有二萬元，他說他老板是在新莊放電玩的，而且
      是最大的，所以搶的時候，要不留痕跡，否則，事後被他老板知道，會很難看
      ，，當天晚上到隔日凌晨，三人先去陳家，陳劃路線圖及現金擺放圖，陳拿出
      家裡開山刀，還有一個用報紙包類似槍的東西，但沒有打開，後來決定用開山
      刀，開山刀放在我身上，我被呂載，陳一個人騎，然後去新莊的基泰便利商店
      ，在路上我們有在新莊湯臣附近的便利商店買手套、米黃色膠帶、口罩。到達
      後在陳繼續在附近晃，陳叫我到進超商看有沒有人，如果沒有很多人，就準備
      進去搶，我載安全帽進去買一瓶飲料，但沒帶刀進去，把刀放在路旁的樓梯口
      ，離便利商店有一段距離，呂在對面等我，陳騎車在附近晃，我出來後，就跟
      呂說，裡面人太多了，不要搶，拿回刀後，就打電話給陳，說不要搶了，叫他
      來跟我們會合，便把刀還給他放在陳的機車內，三人再一起回陳的家。」（九
      十三年度偵字第九四二六號卷第六二頁）等語，於本院審理時再度具結證稱：
      「（提議的內容及分工情形如何？）辛○○當時提議說搶超商起碼有二萬元以
      上，至於分工部分辛○○說由我或乙○○拿開山刀進去，押住該店員工洗劫財
      物。（後來你們有無去行搶該超商？）我們有去，但我進去買了飲料後就走了
      。」等語，核與共同被告乙○○於偵查中供述：「（你是否與賴、小新要搶新
      莊市的一家超商？）是的，是小新與賴提議的，我有跟他們兩個一起到現場，
      但我不知道他們要搶劫，我是去了，才知道，我等癸○○從超商出來，我有跟
      他說不想做這一件。」（九十三年度六九二九號卷一第一八二頁）等語，就三
      人到現場及被告癸○○曾進入超商等情大致相符，參以證人丁○○亦證述被告
      辛○○確曾於九十三年一月下旬冒名至基泰超商任職二十天等語（九十三年度
      偵字第九四二六號卷第三四頁），及被告辛○○亦於偵查中坦承：「（你們在
      你住處樓下當時由誰畫超商現場圖？）是我畫的，因為他們不曉得新泰路跟中
      平路怎麼走，我只帶他們到該處。」（九十三年度偵字第九四二六號卷第十二
      頁）等情，足認癸○○之證述堪以採信，被告癸○○、辛○○右述犯罪事實三
      之預備強盜犯行足堪認定。
（四）綜上所述，本件事證明確，被告三人犯行均堪認定。
二、核被告乙○○（犯罪事實一、三）、癸○○（犯罪事實一、二、三）、辛○○（
    犯罪事實二、三）所為，均係犯刑法第三百三十條第一項之加重強盜罪（犯罪事
    實一、二）及第三百二十八條第五項之預備強盜罪（犯罪事實三）。被告乙○○
    、辛○○分別與癸○○間所犯加重強盜犯行，及被告三人間所犯預備強盜犯行，
    彼此有犯意聯絡及行為分擔，為共同正犯。被告三人如犯罪事實所載數次強盜使
    人交付財物或取他人之物及預備強盜犯行，時間緊接，方法相同，所犯均係構成
    要件相同之罪，顯係基於概括犯意為之，為連續犯，依刑法第五十六條之規定，
    參酌犯罪手法及犯罪所得之數量、種類，認被告乙○○、癸○○所犯情節以附表
    編號一、（一）最重，被告辛○○部分以犯罪事實二最重，均論以既遂之一加重
    強盜罪，並加重其刑。又被告乙○○於八十八年間因違反懲治盜匪條例案件，經
    臺灣基隆地方法院判處有期徒刑四年確定，於九十二年六月二十四日執行完畢，
    此有臺灣高等法院被告全國前案紀錄表在卷可稽，其受有期徒刑之執行完畢，於
    五年內再犯本件有期徒刑以上之罪，為累犯，依刑法第四十七條之規定，加重其
    刑，並遞加重之。爰審酌被告三人正值青壯，不思以正當方法賺取財物，其犯行
    使被害人身心承受巨大驚駭，嚴重危害社會治安，惟皆未曾傷害被害人，及被告
    乙○○、癸○○於本院坦承犯行，與檢察官達成認罪協商，犯後態度尚佳及他一
    切情狀，認蒞庭檢察官時對被告乙○○、癸○○分別求處有期徒刑九年、七年十
    月，尚稱妥適。又查被告辛○○並無前科，且相較於共犯乙○○、癸○○，犯行
    次數較少，對於社會所生之危害較輕，並坦承其中部分犯罪事實，復參以檢察官
    於起訴書中對被告辛○○亦僅求處有期徒刑七年六月，是以本院認蒞庭檢察官就
    被告辛○○部分以無悔意為由求處有期徒刑八年六月尚屬過重，並斟酌被告辛○○之品行、犯後態度及智識程度等一切情狀，對被告三人分別量處如主文所示之
    刑，以示懲儆。扣案之折疊刀一把，為共犯即被告癸○○所有供犯罪事實一（六
    ）、二所用之物，業據其供述在卷（同上卷一第十頁、本院九十三年十月十四日
    審判筆錄第十三頁），依刑法第三十八條第一項第二款宣告沒收。
三、末按被告癸○○雖於到案後主動供承如附表編號一至五及犯罪事實二、三之犯行
    ，惟如附表編號六之犯罪事實，係經警方循線查獲，已如前述，是此部分不符合
    自首之要件，基於連續犯以一罪論，裁判上無法分割之法理，即不得依自首規定
    減輕其刑。另被告乙○○請求鑑定其犯罪時的精神狀況，惟被告乙○○於八十八
    年間即因強盜計程車司機遭判處有期徒刑四年確定，並因而構成累犯，此有該判
    決在卷可查，是被告乙○○已非初次犯案，且從被害人之證述及被告乙○○歷次
    警、偵及本院之供述中，均無證據足認被告乙○○本件犯行時之精神狀況有何異
    常，是以本院認為並無必要就被告乙○○部分作精神鑑定。末以公訴人請求將被
    告辛○○之自白書作為本案證據，本院認被告辛○○已於偵、審中陳述甚明，且
    其所涉犯行事實已臻明確，故亦無必要，附此敘明。
據上論斷，應依刑事訴訟法第二百九十九條第一項前段、刑法第二十八條、第五十六
條、第三百三十條第一項、第四十七條、第三十八條第一項第二款，判決如主文。
本案經檢察官葉雅婷到庭執行職務
中　　　華　　　民　　　國　　九十三　　年　　 十一 　　月　　 十九 　　日
                                      臺灣臺北地方法院刑事第十六庭
                                          審判長法　官　劉嶽承
                                          　　　法　官　林麗真
                                          　　　法  官　胡宗淦
右正本證明與原本無異。
如不服本判決，應於判決送達後十日內向本院提出上訴狀（應抄附繕本）。告訴人或
被害人如對於本判決不服者，應具備理由請求檢察官上訴，其上訴期間之計算係以檢
察官收受判決正本之日期為準。
                                          　　　書記官　張耀鴻
中　　　華　　　民　　　國　　九十三　　年　　 十一 　　月　　 十九 　　日
附錄法條：
中華民國刑法第三百二十一條
犯竊盜罪而有左列情形之一者，處六月以上、五年以下有期徒刑：
一  於夜間侵入住宅或有人居住之建築物、船艦或隱匿其內而犯之者。
二  毀越門扇、牆垣或其他安全設備而犯之者。
三  攜帶兇器而犯之者。
四  結夥三人以上而犯之者。
五  乘火災、水災或其他災害之際而犯之者。
六  在車站或埠頭而犯之者。
前項之未遂犯罰之。
中華民國刑法第三百三十條
犯強盜罪而有第三百二十一條第一項各款情形之一者，處七年以上有期徒
刑。
前項之未遂犯罰之。
附表
┌───┬───┬────┬──────┬───┬──────┬──────────┐
│犯罪事│被  告│犯    罪│犯      罪　│被害人│搶得財物    │犯　　　罪　　　　  │
│實編號│      │時    間│地      點　│      │            │事　    實 　　　　 │
├───┼───┼────┼──────┼───┼──────┼──────────┤
│一    │乙○○│九十三年│臺北縣深坑鄉│己○○│現金三、四百│由乙○○持美工刀抵住│
│（一）│癸○○│二月四日│昇高村昇高坑│      │元、金鍊子一│己○○脖子，喝稱：「│
│深坑案│      │晚上十一│產業道路。車│      │條、手機一支│把錢拿出來。」等語，│
│      │      │時四十五│號ＮＢ－二五│      │、身分證一張│使己○○不能抗拒而交│
│      │      │分許    │九號營業小客│      │、信用卡一張│付現金及金鍊子予賴智│
│      │      │        │車          │      │、美金約十元│威。                │
├───┼───┼────┼──────┼───┼──────┼──────────┤
│一    │乙○○│九十三年│臺北縣板橋市│丙○○│現金計五千元│由乙○○持美工刀抵住│
│（二）│癸○○│二月十日│僑中一街一二│      │            │丙○○脖子，並由賴智│
│板橋案│      │凌晨三時│四巷七十一之│      │            │威一手持美工刀，一手│
│      │      │左右    │一號前。車號│      │            │強取丙○○身上現金四│
│      │      │        │ＭＦ－一一三│      │            │千元。              │
│      │      │        │號營業小客車│      │            │　　　　            │
├───┼───┼────┼──────┼───┼──────┼──────────┤
│一    │乙○○│九十三年│臺北縣五股鄉│子○○│現金一千九百│由癸○○持美工刀，喝│
│（三）│癸○○│二月十七│五工二路一二│      │元、手機一支│稱：「把錢拿出來。」│
│五股案│      │日凌晨一│五號前。車號│      │。          │等語，使子○○不能抗│
│      │      │時許    │ＥＰ－０二八│      │            │拒而交付身上現金。  │
│      │      │        │號營業小客車│      │            │　　　              │
├───┼───┼────┼──────┼───┼──────┼──────────┤
│一    │乙○○│九十三年│臺北縣汐止市│庚○○│現金計二千三│由乙○○持水果刀，喝│
│（四）│癸○○│二月二十│八連路二段五│      │百元、手機一│稱：「把錢拿出來。」│
│汐止案│      │一日凌晨│五一巷附近。│      │支、營業小客│等語，使庚○○不能抗│
│      │      │四時許  │車號ＭＢ－七│      │車駕照、行照│拒而交付現金一千六百│
│      │      │        │八三號營業小│      │各一張、重機│元。                │
│      │      │        │客車　      │      │車駕照、行照│　　　　            │
│      │      │        │         　 │      │各一張、身分│            　　　　│
│      │      │        │         　 │      │證、健保卡各│            　　　　│
│      │      │        │         　 │      │一張、信用卡│            　　　　│
│      │      │        │            │      │一張、縫紉工│            　　　　│
│      │      │        │            │      │會會員證一張│            　　　　│
├───┼───┼────┼──────┼───┼──────┼──────────┤
│一    │乙○○│九十三年│臺北縣樹林市│壬○○│現金計二千九│由癸○○持刀，喝稱：│
│（五）│癸○○│二月二十│大安路一四五│      │百元、提款卡│「把錢拿出來。」等語│
│樹林案│      │四日凌晨│巷三十一號前│      │一張；身分證│，使壬○○不能抗拒，│
│      │      │三時五十│。車號Ｂ四－│      │一張、駕照一│而交付現金一千六百元│
│      │      │分左右  │一六一號營業│      │張、行照一張│。                  │
│      │      │        │客車　      │      │、廖父身分證│　　　　　          │
│      │      │        │            │      │及健保卡各一│            　　　　│
│      │      │        │            │      │張。        │            　　　　│
├───┼───┼────┼──────┼───┼──────┼──────────┤
│一    │乙○○│九十三年│臺北市○○路│戊○○│現金四、五千│由癸○○持折疊刀，抵│
│（六）│癸○○│三月十九│二段七四巷底│      │元、手機一支│住戊○○的脖子，並喝│
│木柵案│      │日凌晨二│車號Ｐ八－七│      │            │稱：「把錢拿出來。」│
│      │      │時許    │八０號營業小│      │            │等語，使戊○○不能抗│
│      │      │        │客車        │      │            │拒而交付身上現金予賴│
│      │      │        │            │      │            │智威。              │
└───┴───┴────┴──────┴───┴──────┴──────────┘
